Inventaris van het archief van de Raad voor het Milieubeheer, 1993-1996
Nationaal Archief, Den Haag
Ministerie van Volkshuisvesting, Ruimtelijke Ordening en Milieubeheer: Raad voor het Milieubeheer
VROM / Raad voor het Milieubeheer
1993-1996
V9
1.30 meter; 166 inventarisnummers.
Normale geschreven, getypte en gedrukte documenten, geen bijzondere handschriften.
Nationaal Archief, Den Haag
Raad voor het Milieubeheer
De Raad voor het Milieubeheer (RMB) is in 1993 opgericht als opvolger van de Centrale Raad voor de Milieuhygiëne (CRMH). De kerntaak van de RMB was het uitvoeren van onderzoek en uitbrengen van advies op het gebied van milieubeheer. Het archief bevat neerslag voortgekomen uit de organisatie en taken van de RMB, als uitgebrachte en niet-uitgebrachte adviezen en publicaties van onderzoeken.
Archiefvorming
Geschiedenis van de archiefvormer
Bij een wijziging van de Wet Milieubeheer in 1993 werd de Raad voor het Milieubeheer (RMB) ingesteld (1). Deze raad verving de Centrale Raad Milieubeheer (CRM), die van maart tot juni 1993 had bestaan als opvolger van de Centrale Raad voor de Milieuhygiëne (CRMH). Deze laatste had gefunctioneerd vanaf mei 1981 tot maart 1993 en had tot taak om op verzoek of eigen initiatief adviezen uit te brengen over de milieuwetten en regelingen voor het milieubeheer in detail. Deze CRMH was in 1981 ingesteld door een samenvoeging van de Voorlopige Centrale Raad voor de Milieuhygiëne en de Raad voor de Luchtverontreiniging, welke ressorteerden onder het Ministerie van Volksgezondheid en Milieuhygiëne. De CRMH viel na 1982 onder het toen ingestelde Ministerie van Volkshuisvesting, Ruimtelijke Ordening en Milieubeheer (VROM).
De Raad voor het Milieubeheer kreeg dezelfde taken als de CRMH. Op 9 juni 1993 had de installatie van de RMB plaats door Minister J.G.M. Alders. Deze bijeenkomst betrof een studiedag over "Milieubeleid en een veranderende overheid", waarbij tevens afscheid werd genomen van de Centrale Raad Milieubeheer. Deze bijeenkomst had plaats in het gebouw van de Eerste Kamer aan het Binnenhof te Den Haag.
De RMB kende net als zijn voorlopers een Plenaire Raad en een Presidium. De taak van het Presidium was de voorbereiding van het werk voor de Raad, zoals de voorbespreking van de te behandelen onderwerpen in de plenaire vergadering.
Voor de voorbereiding van een uit te brengen advies stelde de Raad vaak een project-groep in. Deze verrichtte onderzoek op dit terrein en vergaderde hierover. Hierbij werd het ontwerpadvies opgesteld, dat door de Raad in plenaire vergadering werd behandeld. Daarna bracht de Plenaire Raad dit als advies aan de Minister uit.
Ook had er een Stafoverleg plaats. Hierin werden de dagelijkse werkzaamheden van de Raad besproken. Deze Staf bestond uit enkele leden van de Raad.
Enkele externe deskundigen verrichtten onderzoeken op het gebied van milieu, waaronder de studie "vergroening van het belastingstelsel" in 1996. In 1993 bracht de Raad de publicatie "Milieu van jaar tot jaar" uit, welke handelde over het milieubeleid in de afgelopen twintig jaar.
De Centrale Raad voor de Milieuhygiëne had eind 1987 de Commissie Lange Termijn Milieubeleid (CTLM) ingesteld. Deze commissie had tot taak het voorbereiden van wetenschappelijk gedocumenteerde adviezen over lange termijnontwikkelingen, die van invloed kunnen zijn op het milieu en tevens over de wijze waarop het milieubeleid op ontwikkelingen zou dienen te reageren. Het organisatorisch kader voor deze adviezen was voorbereid door de commissie Commissie Lange Termijnontwikkelingen Milieubeleid (CLAT), welke in 1984 advies uitbracht (zie inventaris Commissie Lange Termijnontwikkelingen Milieubeleid).
Adviesaanvragen betreffende ontwerpbesluiten werden met het oog op de korte termijn niet gehonoreerd. Een dergelijk advies zou weinig meer dan een pamflettekst opgeleverd hebben. De aandacht ging uit naar adviezen met een bredere strekking (zie inventaris nrs. 6-7).
In 1990 had de commissie het eerste boek: "Denkbeelden voor de 21e eeuw" uitgebracht. In de periode dat de Raad voor het Milieubeheer bestond, bracht de commissie eind 1993 het tweede boek: "Denkbeelden voor de 21e eeuw" uit (2). Dit onderwerp is daarna in de plenaire vergaderingen besproken. Naast deze RMB kende het Ministerie van VROM nog twee adviesraden namelijk: de Raad voor de Volkshuisvesting (RAVO) (3) en de Raad voor de Ruimtelijke Ordening (RARO) (4). Met deze raden heeft de Raad enkele adviezen gezamenlijk uitgebracht. Ook verleende de Raad wel medewerking aan deze raden bij uit te brengen adviezen, bijv. d.m.v. gezamenlijke voorbereidingscommissies.
De samenwerking van deze raden was geregeld in de Herzieningswet Adviesstelsel (Stcrt. 1996 /377), waarin de herstructurering van de adviesorganen was uitgewerkt.
Door de komst van deze wet gingen de raden steeds meer samenwerken, waardoor op 1 augustus 1994 de secretariaten werden samengevoegd tot één gemeenschappelijk ondersteunend bureau, het bureau Secretariaten Adviesraden. Dit bureau ressorteerde onder de Centrale Sector van het Ministerie van VROM.
Het secretariaat was aanvankelijk gehuisvest in een gebouw aan het Prinses Margriet-plantsoen te Den Haag, maar sinds juli 1994 in het gebouw aan het Willem Witsen-plein te Den Haag.
In 1994 had de raad advies over de Herzieningswet, bijgenaamd de Woestijnwet, uitgebracht, waarin de voorzieningen bij afschaffing van de adviesraden geregeld waren. Ingevolge deze Wet, welke op 1 januari 1997 in werking trad, werden de drie raden toen samengevoegd tot de VROM-Raad, zodat de afzonderlijke raden werden ontbonden. Op 28 november 1996 had het slotcongres van de raad plaats in het Grafelijk Zalencomplex aan het Binnenhof. Voor de voorbereiding van dit congres was de Stuurgroep Eindactiviteiten Raad ingesteld.
Samenstelling van de Raad voor het Milieubeheer in 1993
Voorzitter:
E.H.T.M. Nijpels, Burgemeester van Breda.
Secretariaat:
Dr. P. Horchner,
Mevr. J. Crince-van der Tol.
A.J.M. van den Biggelaar Stichting Natuur en Milieu.
ir. G.H. Bontius EnergieNed.
ir. J. Gerritsen Landbouwschap.
ir. J.J. de Graeff Bureau Milieu en Ruimtelijke Ordening van de Vereniging VNO-NCW (Verbond van Nederlandse Ondernemingen).
mw. ir. P.C. Ket Vervoersbond FNV.
mw M. Salet Gemeente 's-Gravendeel.
ir. M.RH. Schuttelaar Consumentenbond.
mr. F.M.J. Steijvers Provincie Friesland.
ir. E.H. baron van Tuyl van Serooskerken Hoogheemraadschap van Rijnland.
drs. T.J. Warms Vereniging Milieudefensie.
Voorbereidingscommissies, Project-, Stuur- en Werkgroepen
Gezamenlijke RARO/RMB-Commissie Milieu en Ruimte
Gezamenlijke RARO/RMB-Commissie, welke is ingesteld voor de medewerking aan het RARO-advies ten behoeve van de herziening van de PKB-Vinex
Projectgroep Biodiversiteit
Projectgroep De Distance-To Targetmethode (DTT-methode)
Projectgroep Draagvlak
Projectgroep Duurzame Consumptie
Projectgroep Ecologisering Belastingstelsel
Projectgroep Lange Termijn Milieubeleid
Projectgroep Luchtvaart en Milieu
Projectgroep Milieubeleidsanalyse
Projectgroep OESO (Organisatie Samenwerking en Ontwikkeling)
Projectgroep Optimalisering
Projectgroep Sociale Dilemma's
Stuurgroep Eindactiviteiten
Werkgroep Vergroening van het Belastingstelsel
Geschiedenis van het archiefbeheer
De Raad voor het Milieubeheer werd ingesteld in 1993 en ontbonden in 1996. Gedurende die periode is er door het secretariaat een archief gevormd. De stukken waren rubrieksgewijs en chronologisch geordend. Elk stuk werd bij binnenkomst voorzien van een registratiekenmerk. Van de stukken was geen inventaris aanwezig.
Na ontbinding van de RMB zijn de stukken in 1998 overgedragen aan de Dienst Documentaire Informatie, Semi-Statisch Archief van het Ministerie van Volkshuis-vesting, Ruimtelijke Ordening en Milieubeheer te Den Haag.
De verwerving van het archief
Het archief is krachtens bepalingen van de Archiefwet overgebracht.
Inhoud en structuur van het archief
01.01.01
Aanwijzingen voor de gebruiker
Openbaarheidsbeperkingen
Volledig openbaar.
Materiële beperkingen
Aanvraaginstructie
Openbare archiefstukken kunnen online worden aangevraagd en gereserveerd. U kunt dit ook via de terminals in de studiezaal van het Nationaal Archief doen. Om te kunnen reserveren dient u de volgende stappen te volgen:
U maakt een profiel aan op www.gahetna.nl, en logt vervolgens in
Via de archiefinventaris (alleen de beschrijvingen met rode nummers) selecteert u het gewenste archiefstuk door op de knop 'Reserveren' te klikken
In het volgende scherm geeft u aan op welke dag u het archiefstuk wilt inzien
Indien u zich bevindt in de studiezaal en een tafelnummer heeft ontvangen kunt u dit nummer vermelden. Als u geen tafelnummer heeft kunt u tafelnummer 777 laten staan
Vervolgens bevestigt u uw reservering door deze te versturen.
Verwant materiaal
Beschikbaarheid van kopieën
Beschrijving van de series en archiefbestanddelen
- Organisme
  - Organisatie, A.
    - Stukken betreffende de instelling, samenstelling en werkwijze., 1993-1995; 1
    - Verslagen van de studieochtend over "milieubeleid en een veranderende overheid" waarbij ook de installatie van de Raad voor het Milieubeheer plaats had en afscheid werd genomen van de Centrale Raad Milieubeheer., 1993; 2
    - Publicatie, welke is ontvangen van Mevr. C. van Rooij, studente van de Katholieke Universiteit Nijmegen, getiteld "Met Raad en Daad", over de functies van externe advies-organen: een ex-ante evaluatie van de Raad voor het Milieubeheer., 1993; 3
    - Advies, uitgebracht aan de Minister inzake het voorontwerp "Woestijnwet", houdende voorziening bij afschaffing van de adviesorganen binnen het Ministerie van Volkshuisvesting, Ruimtelijke Ordening en Milieubeheer, met bijlagen., 1994; 4
    - Stukken betreffende de voorbereiding van het Slotcongres van de Raad voor het Milieubeheer door de Stuurgroep Eindactiviteiten., 1996; 5
  - Algemene en Bijzondere vergaderingen, B.
    - Notulen van de Raad, met bijlagen., 1993-1996; 6-9
      Incompleet notulen 2e vergadering 30-9-1993.
      - 1993, 6
      - 1994, 7
      - 1995, 8
      - 1996, 9
    - Agenda's en vergaderstukken van de Raad., 1993-1996; 10-15
      Incompleet agenda 20-6-1996.
      - 1993, 10
      - Januari - mei 1994., 11
      - Juni - december 1994., 12
      - Februari - mei 1995., 13
      - Augustus - november 1995., 14
      - 1996, 15
    - Stukken betreffende de voorbereiding van een bijeenkomst van de Raad met Lesther Brown, oprichter en president van het Worldwatch Institute, op vrijdag 2 februari 1996 in het gebouw Willem Witsenplein 6 te Den Haag met als thema's de ruimte en milieu in relatie tot voedselproduktie en de strategieën voor gedragsverandering in de richting van meer duurzame werk- en leefwijzen., 1995-1996; 16
    - Agenda's en vergaderstukken van het Presidium., 1995-1996; 17
    - Notulen van het Stafoverleg., 1995-1996; 18-19
      Incompleet notulen 11-7-1995, 3-6-1996, 17-6-1996, 14-10-1996 en
      28-10-1996.
      - 1995, 18
      - 1996, 19
    - Agenda's en vergaderstukken van het Stafoverleg., 1994-1996; 20-21
      Incompleet agenda's 1994, 20-5-1995, 29-5-1995, 11-7-1995 en
      14-8-1995.
      - 1994-1995, 20
      - 1996, 21
- Taak
  - Niet uitgebrachte adviezen, A.
    - Stukken betreffende niet-uitgebrachte adviezen inzake het milieubeleid., 1993; 22-59
      - Ontwerp-Besluit, houdende aanpassing van enige maatregelen van bestuur in verband met de Wet milieubeheer (afvalstoffen)., 22
      - Ontwerp-Besluit, houdende aanpassing van het Inrichtingen- en Vergunningenbesluit milieubeheer een aantal andere algemene maatregelen van bestuur in verband met de Wet milieubeheer (herstel enkele volkomenheden en overige aanpassing)., 23
      - Wetsvoorstel tot aanvulling van de Wet milieubeheer met een regeling van nazorg van stortplaatsen alsmede enkele aanvullingen van de Wet bodembescherming (Leemtewet bodembescherming)., 24
      - Ontwerp-Besluit aanwijzing gevaarlijke afvalstoffen., 25
      - Ontwerp-Besluit beoordeling en beperking risico's bestaande stoffen., 26
      - Aanpassing enkele Algemene Maatregelen van Bestuur aan de algemene Wet bestuursrecht inzake het ontwerp-bezembesluit., 27
      - Aanpassingsbesluit algemene Wet bestuursrecht., 28
      - Ontwerp-Besluit borgstelling MKB-kredieten., 29
      - Ontwerp-bosbeleidsplan., 30
      - Wijziging Bijdragenbesluit openbare lichamen milieubeheer., 31
      - Ontwerp-Besluit tot wijziging van het Bijdragebesluit openbare lichamen milieubeheer in verband met het stellen van regels voor bijdragen aan de sanering voor de proefprojecten integrale milieuzonering Arnhem-Noord, IJmond en Maastricht., 32
      - Kabinetsstandpunt over de vraag of de diepe ondergrond mag en kan worden gebruikt voor het opbergen van afval (NMP-actie 62)., 33
      - Ontwerp-besluit diverse bijdragen milieubeheer., 34
      - Evaluatie water 1993., 35
      - Voorstel Wet tot explosieven voor civiel gebruik., 36
      - Ontwerp-Besluit tot intrekking van de geluidproduktie van bouwmachines., 37
      - Ontwerp-Verzamelbesluit Kaderwet bestuur in verandering., 38
      - Wijziging Besluit kerninstallaties splijtstoffen en ertsen., 39
      - Ontwerp-Besluit nadere omschrijving begrip autowrakken., 40
      - Notitie milieuheffingen en koopkracht., 41
      - Voorstel voor de tweede fase van het nationaal onderzoek programma mondiale luchtverontreiniging en klimaatverandering., 42
      - Ontwerp Algemene Maatregel van Bestuur tot regeling van de lozingen oppervlakte water vanuit glastuinbedrijven met nota van toelichting., 43
      - Herziening van de regeling startnotitie milieu-effectrapportage., 44
      - Wet ruimtelijke ordening en de Wet milieubeheer., 45
      - Concept-wetsvoorstel houdende uitbreiding van de Wet bodembescherming met bijzondere regels inzake sanering van de waterbodem., 46
      - Wetsvoorstel houdende uitbreiding van de Wet bodemsanering met bijzondere regels inzake sanering van de waterbodem., 47
      - Verwijdering batterijen., 48
      - Ontwerp-besluit verwijdering personenwagenbanden., 49
      - VN-conferentie milieu en ontwikkeling (UNCED)., 50
      - Ontwerp-Besluit vrijstellingen stortverbod buiten inrichtingen., 51
      - Ontwerp-Besluit houdende wijziging van het Besluit gebruik dierlijke meststoffen., 52
      - Ontwerp-Besluit tot wijziging van het Besluit kwaliteitsdoelstellingen en metingen oppervlaktewateren., 53
      - Ontwerp-Besluit tot wijziging van het Besluit organisch-halogeengehalte van brandstoffen., 54
      - Ontwerp-Besluit tot wijziging van onder meer het Besluit rendementseisen CV-ketels., 55
      - Voorstel van Wet tot wijziging van de Wet milieubeheer en van de Wet van 13-5-1993 stbl. 283 tot uitbreiding en wijziging van de Wet milieu-beheer (afvalstoffen)., 56
      - Voorstel van Wet tot wijziging van de Wet milieubeheer in verband met de implementatie van bepalingen van verordening EEG nr. 259/93 van de Raad van de Europese Gemeenschappen van 1-2-1993 betreffende toezicht en controle op de overbrenging van afvalstoffen binnen en uit de Europese Gemeenschap., 57
      - Ontwerp-Besluit zonering buitenlands luchtvaartterrein Zuid-Limburg., 58
      - Ontwerp-wijziging Besluit zwavelgehalte brandstoffen., 59
    - Stukken betreffende niet-uitgebrachte adviezen inzake het milieubeleid., 1993-1994; 60-94
      - Ontwerp-regeling aandachtsstoffen Wet milieugevaarlijke stoffen., 60
      - Ontwerp-Besluit aanwijzing bevoegd gezag stortinrichtingen baggerspecie in zee., 61
      - Algemene Maatregel van Bestuur-bedekte teelt milieubeheer., 62
      - Bijdragen maatschappelijke organisaties en milieu., 63
      - Ontwerp-Bijdragenbesluit bedrijfsinterne milieuzorg., 64
      - Ontwerp-Bijdragenbesluit laagzwavelige dieselolie., 65
      - Ontwerp-Bijdragenbesluit milieugerichte technologie., 66
      - Ontwerp-Besluit wijziging Bijdragenbesluit openbare lichamen milieubeheer (vervallen van de bijdrageregeling milieu-effectrapportage) en een ontwerp-Besluit tot wijziging van het Bijdragenbesluit openbare lichamen milieubeheer (Wijziging van de bijdrageregeling akoestisch onderzoek industrielawaai en het opnemen van een saneringsregeling gevelisolatie wegverkeerslawaai)., 67
      - Bijdragenbesluit openbare lichamen milieubeheer (wijziging bijdrageregelingen uitvoeringen gemeentelijk milieubeleid)., 68
      - Voorontwerp van Wet bijzondere bepalingen provincie Rotterdam., 69
      - Ontwerp-Besluit van een bijzondere Algemene Maatregel van Bestuur inzake geluidproduktie en luchtverontreiniging van motorrijtuigen., 70
      - Ontwerp-Besluit grensbedrag afzonderlijke bijdrage bodemonderzoek en -sanering., 71
      - Concept-Besluit invoering dampretour Stage II-tankstations (Algemene Maatregel van Bestuur ex artikel 8.40 en 8.44 van de Wet milieubeheer)., 72
      - Ontwerp-Lozingenbesluit huishoudelijk afvalwater door wijziging van Wet verontreiniging oppervlaktewateren., 73
      - Ontwerp-Lozingenbesluit watersportinrichtingen., 74
      - Lozingsvoorschriften niet-inrichtingen milieubeheer., 75
      - Milieu Effect Rapport "Harlingen Waddenstad"., 76
      - Ontwerp-Besluit houdende opneming van voorschriften voor het lozen van bedrijfsafvalwater op een openbaar riool., 77
      - Ontwerp-Besluit stortverbod afvalstoffen., 78
      - Ontwerp-Besluit tandartspraktijken milieubeheer., 79
      - Ontwerp-Besluit tuinbouwbedrijven met bedekte teelt milieubeheer., 80
      - Concept-wetsvoorstel tot uitbreiding van de Wet milieubeheer (milieuverslag)., 81
      - Ontwerp-uitvoeringsregeling ammoniak en veehouderij (Interimwet ammoniak en veehouderij)., 82
      - Ontwerp-Besluit tot wijziging van het Besluit melkrundveehouderijen milieubeheer, het Besluit akkerbouwbedrijven milieubeheer en het Besluit mestbassins milieubeheer., 83
      - Ontwerp-Besluit tot wijziging van het Besluit stralenbescherming kernenergiewet., 84
      - Ontwerp-Besluit houdende wijziging van het Inrichtingen- en Vergunningenbesluit milieubeheer en het Besluit tankstations milieubeheer in verband met de Kaderwet bestuur in verandering., 85
      - Ontwerp-Besluit houdende wijziging van het Inrichtingen- en Vergunningenbesluit milieubeheer (wijziging bevoegd gezag voor enkele defensie-inrichtingen)., 86
      - Ontwerp-Besluit houdende wijziging van het Besluit kwaliteit en gebruik overige meststoffen., 87
      - Ontwerp-Besluit tot wijziging van het Besluit zonering buitenlandse luchtvaartterreinen Noord- en Midden-Limburg., 88
      - Ontwerp-Besluit tot wijziging van het Bouwbesluit inzake energiepresentatie., 89
      - Ontwerp-Besluit tot wijziging van het Bijdragenbesluit openbare lichamen milieubeheer (opnemen van een bijdrageregeling sanering industrielawaai)., 90
      - Ontwerp-Besluit tot wijziging van het Bijdragenbesluit openbare lichamen milieubeheer (opnemen van een bijdrageregeling terzake van het treffen van verkeers- en afschermende maatregelen ter bestrijding van weg- en railverkeerslawaai, alsmede terzake van gevelisolatie van woningen bij railverkeerslawaai en van geluidsgevoelige gebouwen bij rail- en wegverkeerslawaai)., 91
      - Ontwerp-Besluit tot wijziging van het Bijdragenbesluit openbare lichamen milieubeheer (verlenging van de bijdrageregeling in de kosten voor gebieden waarin de kwaliteit van de bodem bijzondere bescherming behoeft)., 92
      - Ontwerp-Besluit wijziging Cadmiumbesluit Wet milieugevaarlijke stoffen., 93
      - Wijziging van het Lozingenbesluit bodembescherming en het Besluit horecabedrijven milieubeheer., 94
    - Stukken betreffende niet-uitgebrachte adviezen inzake het milieubeleid., 1994-1995; 95-111
      - Besluitvorming achter de A.50 in relatie tot het milieubeleid., 95
      - Aanvulling MER Beleidsplan DIV., 96
      - Wetsvoorstel advies en overleg verkeer en waterstaat., 97
      - Wet bescherming Antarctica., 98
      - Wijziging van het Inrichtingen- en Vergunningenbesluit., 99
      - Concept-Lozingenbesluit stedelijk afvalwater., 100
      - Ontwerp-Lozingenbesluit Wvo bodemsanering en proefbronnering., 101
      - Ontwerp-Besluit opslaan vaste meststoffen milieubeheer., 102
      - Ontwerp-uitwerkingsplan stadsregio Breda met betrekking tot bebouwing en wegenaanleg in de Teteringse Vuchtpolder., 103
      - Ontwerp-Besluit PAK-houdende coatings Wet milieugevaarlijke stoffen., 104
      - Ontwerp-Besluit typekeuring houtkachels luchtverontreiniging koolstofmonoxide., 105
      - Ontwerp-Besluit verwijdering land-en tuinbouwfolie., 106
      - Wijziging van de Woningwet inzake aanschrijving en energiebesparende voorzieningen., 107
      - Ontwerp-Besluit houdende wijziging van het Besluit gebruik dierlijke meststoffen en het Besluit kwaliteit en gebruik overige organische meststoffen., 108
      - Ontwerp-Besluit tot wijziging van het Besluit genetisch gemodificeerde organismen Wet milieugevaarlijke stoffen en het Inrichtingen- en Vergunningenbesluit milieubeheer., 109
      - Ontwerp van een Algemene Maatregel van Bestuur houdende wijziging van het Besluit van 15 augustus 1994 (wijziging van het Besluit openbare lichamen milieubeheer., 110
      - Ontwerp-Besluit tot wijziging van het Mijnreglement 1964 (brengen van stoffen in ondergrondse mijnen)., 111
    - Stukken betreffende niet-uitgebrachte adviezen inzake het milieubeleid., 1995-1996; 112-120
      - Ontwerp van een ministerieële regeling verpakking en verpakkingsafval., 112
      - Ontwerp van een Algemene Maatregel van Bestuur houdende wijziging van het Asbest-verwijderingsbesluit., 113
      - Ontwerp van een Algemene Maatregel van Bestuur houdende wijziging van de Besluiten emissie-eisen stookinstallaties milieubeheer A en B., 114
      - Ontwerp van een Algemene Maatregel van Bestuur houdende wijziging van de Besluiten luchtkwaliteit., 115
      - Ontwerp-Besluit tot wijziging van het Besluit milieu-effectrapportage 1994., 116
      - Ontwerp van een Algemene Maatregel van Bestuur houdende wijziging van het Besluit nadere omschrijving begrip autowrakken., 117
      - Ontwerp van een Algemene Maatregel van Bestuur houdende wijziging van het Inrichtingen- en Vergunningenbesluit., 118
      - Wijziging van de Woningwet inzake Bouwbesluit en milieu., 119
      - Wijziging van de Woningwet inzake het tegengaan van bouwen op verontreinigde grond., 120
  - Uitgebrachte adviezen, B.
    - Advies, uitgebracht aan de Minister inzake het mest-accoord, met bijlagen., 1993; 121
    - Advies, uitgebracht aan de Minister inzake de subsidiariteit en het milieubeleid in de Europese Gemeenschap, met bijlage., 1993; 122
    - Stukken betreffende de advisering aan de Minister inzake de ecologisering van het belastingstelsel., 1993-1994; 123-125
      - Notulen van de Projectgroep Ecologisering Belastingstelsel., 123
      - Agenda's en vergaderstukken van de Projectgroep Ecologisering Belastingstelsel., 124
      - Definitief concept-advies., 125
    - Advies, uitgebracht aan de Minister inzake de kernenergie, met bijlagen., 1993-1994; 126
    - Stukken betreffende de advisering aan Minister inzake het Nationaal Milieubeleidsplan., 1993-1994; 127-128
      - Notulen agenda's en vergaderstukken van de Projectgroep Milieubeleidsanalyse., 127
      - Advies, met bijlagen., 128
    - Advies, uitgebracht aan de Minister inzake prioriteiten in milieumaatregelen voor de bouw met betrekking tot het duurzaam bouwen, met bijlagen., 1994; 129
    - Advies, uitgebracht aan de Minister over de notitie Joint Implementation inzake emissiemaatregelen teneinde de doelmatigheid van het klimaatbeleid in meerdere landen te kunnen vergroten, met bijlagen., 1994; 130
    - Advies, uitgebracht aan de Minister inzake de nota Produkt & Milieu, met bijlagen., 1994; 131
    - Advies, uitgebracht aan de Minister inzake het concept-wetsvoorstel tot uitbreiding van de Wet milieubeheer (milieuplanbureaufunctie), met bijlagen., 1994; 132
    - Advies, uitgebracht aan de Minister inzake "Afweging van belangen, advies milieugebruiksruimte", met bijlagen., 1994-1995; 133